臺灣板橋地方法院刑事判決　　　　　　　　　　　　九十二年度易字第三九二號
　　公　訴　人　臺灣板橋地方法院檢察署檢察官
　　被　　　告　甲○○
右列被告因毒品危害防制條例案件，經檢察官提起公訴（九十二年度毒偵字第三六六
八號），被告為有罪陳述後，本院合議庭裁定由受命法官獨任依簡式審判程序判決如
左：
    主  文
甲○○施用第二級毒品安非他命，處有期徒刑肆月，如易科罰金，以參佰元折算壹日
。
    事  實
一、甲○○前因涉嫌施用第二級毒品安非他命案件，經台灣板橋地方法院以九十年度
    毒聲字第一八六三號及九十一年度毒聲字第二六一八號先後二次裁定送觀察、勒
    戒後，均無繼續施用毒品之傾向，由台灣板橋地方法院檢察署檢察官分別以九十
    年度毒偵字第一五０五號、九十一年度毒偵字第二二八０號為不起訴處分確定。
    復因施用第一級及第二級毒品案件，經台灣板橋地方法院以九十二年度毒聲字第
    一○四七號裁定送強制戒治，並由台灣板橋地方法院檢察署檢察官提起公訴，嗣
    於九十二年七月二十五日，經台灣板橋地方法院以九十二年訴字第一一一五號判
    決施用第一級毒品部分處有期徒刑七月、施用第二級毒品部分處有期徒刑四月，
    應執行刑有期徒刑九個月確定在案。強制戒治部分於九十二年九月三日經台灣板
    橋地方法院以九十二年毒聲字二七四一號裁定停止戒治付保護管束。詎甲○○仍
    不知悔改，於保護管束期間內，復基於施用毒品之犯意，於九十二年十月二十日
    十一時八分許為台灣板橋地檢署觀護人採尿前九十六小時內某時，在不詳地點，
    施用第二級毒品安非他命，嗣經台灣板橋地方法院檢察署觀護人通知其至台灣板
    橋地方法院檢察署採尿送驗後發覺。
二、案經台灣板橋地方法院檢察署觀護人簽請臺灣板橋地方法院檢察署檢察官偵查起
    訴。
    理  由
一、按除被告所犯為死刑、無期徒刑、最輕本刑為三年以上有期徒刑之罪或高等法院
    管轄第一審案件者外，於前條第一項程序進行中，被告先就被訴事實為有罪之陳
    述時，審判長得告知被告簡式審判程序之旨，並聽取當事人、代理人、辯護人及
    輔佐人之意見後，裁定進行簡式審判程序，刑事訴訴法第二百七十三條之一條有
    明文規定。本件被告就被訴事實為有罪之陳述，經告知簡式審判程序之旨，並聽
    取當事人之意見後，本院合議庭以裁定進行簡式審判程序，合先敘明。
二、右揭事實，業據被告於本院審理時坦承不諱。又被告於九十二年十月二十三日十
    一時八分經台灣板橋地方法院檢察署觀護人採集其尿液檢體送臺灣檢驗科技股份
    有限公司檢驗，就安非他命施用部分確呈陽性反應，此有該公司九十二年十月三
    十日出具之濫用藥物尿液檢驗報告一紙附卷可稽。復按甲基安非他命經口服投與
    後約百分之七十於二十四小時內自尿中排出，約百分之九十於九十六小時內自尿
    中排出，由於甲基安非他命成分之檢出與其投與方式、投與量、個人體質、採尿
    時間與檢測儀器之精密度等諸多因素有關，因此僅憑尿液中呈安非他命陽性反應
    ，並無法確實推算吸食時間距採集時間之長短，惟依上述資料推斷，最長可能不
    會超過四日，業經行政院衛生署藥物食品檢驗局八十一年二月八日（八一）藥檢
    一字第○○一一五六號函示明確。被告於台灣板橋地方法院檢察署觀護人採其尿
    液送驗結果既有安非他命類反應，足見被告在採尿前之九十六小時內某時點，曾
    有施用毒品安非他命之事實，被告施用第二級毒品安非他命之事實，應堪以認定
    。查被告前因施用第二級毒品案件，經本院以九十年度毒聲字第一八六三號及九
    十一年度毒聲字第二六一八號先後二次裁定送觀察、勒戒後，均無繼續施用毒品
    之傾向，由台灣板橋地方法院檢察署檢察官分別以九十年度毒偵字第一五０五號
    、九十一年度毒偵字第二二八０號為不起訴處分確定。嗣被告再因施用毒品案件
    ，經本院院依檢察官聲請以裁定移送觀察勒戒，因觀察勒戒結果認有繼續施用毒
    品傾向，而由本院依檢察官聲請裁定令入戒治處所施以強制戒治，於九十二年九
    月三日停止戒治付保護管束，其再犯施用毒品罪行，則經本院於九十二年六月二
    十四日以九十二年訴字第一一一五號判處施用第一級毒品部分有期徒刑七月、施
    用第二級毒品部分有期徒刑四月、應執行有期徒刑九月確定，有該不起訴處分書
    、刑事判決電腦查詢列印本、台灣高等法院被告全國前案紀錄表可憑，本件被告
    三犯以上施用第二級毒品罪行，事證明確，應予依法論科。
三、按施用毒品者具病患性犯人之特質，故毒品危害防制條例設有特別之刑事處遇程
    序，就符合一定條件經施以戒除措施（觀察勒戒及強制戒治）之施用毒品犯罪人
    ，得免其刑事追訴處罰；而毒品危害防制條例業於九十二年七月九日部分修正公
    布，並於公布後六個月即九十三年一月九日施行，對施用毒品即違反毒品危害防
    制條例第十條之犯罪，修正前區分為初犯、五年後再犯、五年內再犯及三犯以上
    而異其刑事處遇程序，修正後則簡化區分為初犯、五年內再犯及五年後再犯三種
    ，亦即其修正僅就非屬犯罪構成要件之追訴處罰條件有所更異，至於論罪罰科刑
    之法條本身（即毒品危害防制條例第十條第一項及第二項）並無變更。又就修正
    前已繫屬檢察署、法院之施用毒品案件，該條例第三十五條第一項第三款規定審
    判中之案件應由檢察官、法院依修正後之規定處理，另同條第二項則規定如依修
    正前之規定有利於行為人者，適用最有利於行為人之法律；查本件被告係於毒品
    危害防制條例修正實施前為五年內三犯以上毒品危害防制條例第十條之罪並繫屬
    臺灣板橋地方法院檢察署偵查，依修正前毒品危害防制條例第二十條第三項之規
    定固應追訴處罰，即修法後亦符合毒品危害防制條例第二十條第三項所定五年內
    再犯施用毒品罪者應予追訴處罰之規定，是無論依修正前後之規定，其行為均屬
    應予追訴處罰之犯罪，修正前之條文並無較有利於被告之情形，而處罰所應適用
    之法條本身亦無變更，故依前開之說明，即應適用修正後關於追訴處罰條件之規
    定，且無庸變更檢察官起訴之論罪法條，應就被告所為以犯毒品危害防制條例第
    十條第二項之罪論處。又被告施用安非他命前後非法持有安非他命之低度行為，
    應為施用安非他命之高度行為所吸收，不另論罪。
四、爰審酌被告之品行、智識程度、施用安非他命戕害自我身心、對社會治安潛在可
    能之危害程度仍非小、被告前二度因施用毒品經送觀察、勒戒，認無繼續施用傾
    向，而為不起訴處分後，猶不思戒解革除惡習，仍再次施用毒品，惡性非輕，惟
    被告犯罪後於審訊坦承犯行態度尚稱良好等一切情狀，量處如主文所示之刑，並
    諭知易科罰金之折算標準，以示懲儆。
據上論斷，應依刑事訴訟法第二百九十九條第一項前段、第二百七十三條之一第一項
，修正後毒品危害防制條例第十條第二項、第三十五條第一項第三款，刑法第十一條
前段、第四十一條第一項前段，罰金罰鍰提高標準條例第二條，判決如主文。
本案經檢察官魏正杰到庭執行職務。
中      華      民      國      九十三      年      三    月    二十四  日
                              臺灣板橋地方法院刑事第六庭
                                      法  官   邱育佩
右正本證明與原本無異
如不服本判決應於送達後十日內向本院提出上訴狀
                                      書記官   陳姿利
中      華      民國      九十三      年      三    月    二十五  日
附錄本案論罪科刑法條全文：
毒品危害防制條例第十條
施用第一級毒品者，處六月以上五年以下有期徒刑。
施用第二級毒品者，處三年以下有期徒刑。
